【裁判字號】    89,聲,3532
【裁判日期】    890807
【裁判案由】    聲請迴避
【裁判全文】
臺灣臺中地方法院刑事裁定                        八十九年度聲字第三五三二號
  聲請人即被告  甲○○
右列聲請人因本院八十九年度易字第一九一三號傷害案件，聲請本院法官迴避，本院
裁定如左：
    主  文
聲請駁回。
    理  由
一、聲請意旨略以：本件承審法官賴妙雲執行職務有偏頗顏正集、李宜玲之處，在民
    國（下同）八十九年七月十一日開庭時剝消聲請人言詞陳述辯明權利，甚至違反
    刑事訴訟法第二百八十二條把聲請人強行拖拉至本院地下室至閉庭，而於八十九
    年八月三日上午九時三十分屢屢中斷聲請人之陳述，不給聲請人辯明之機會，即
    宣告辯論終結，爰依刑事訴訟法第十八條第二款之規定，聲請法官賴妙雲迴避等
    語。
二、按當事人遇有推事（下均稱法官）有刑事訴訟法第十七條以外情形，足認其執行
    職務有偏頗之虞者，得聲請法官迴避，刑事訴訟法第十八條第二款固定有明文。
    惟查所謂「足認其執行職務有偏頗之虞者」，係指以一般通常之人所具有之合理
    觀點，對於該承辦法院能否為公平之裁判，均足產生懷疑；且此種懷疑之發生，
    存有其安全客觀之原因，而非僅出諸當事人自己主觀之判斷者，始足當之。至於
    訴訟上之指揮乃屬法院之職權，當事人之主張、聲請，在無礙於事實之確認以及
    法的解釋適用之範圍下，法院固得斟酌其請求以為訴訟之進行，但仍不得以此對
    當事人之有利與否，作為其將有不公平裁判之依據，更不得以此訴訟之進行與否
    而謂有偏頗之虞聲請法官迴避，最高法院七十九年度臺抗字第三一八號判例可資
    參照。
三、本件聲請人聲請法官賴妙雲迴避，無非以賴法官審理本案時之訊問內容及維持法
    庭秩序所為將聲請人看管至閉庭之處分等訴訟指揮等為其理由，然就聲請人被訴
    傷害案件，證據是否已足為被告有罪之認定，仍應由承審法官於訴訟中綜觀全部
    卷證依法為判斷，核聲請人之主張，均屬承審法官依法得為訴訟指揮之範圍，尚
    難僅憑聲請人主觀上對於法官之訊問方法、指揮進行訴訟有所質疑，即推認此有
    何客觀上足疑其為不公平審判之原因事實，而經本院調取本院八十九年度易字第
    一九一三號卷核對，並未有不給聲請人最後陳述之機會，此觀之該日之審判筆錄
    甚明，亦不足推斷客觀上有何足疑其為不公平審判之情。此外，復查無具體事實
    可證承審法官與該案訴訟關係人有何故舊恩怨而足認其執行職務有偏頗之虞等情
    事，依前揭說明，自不得遽此指法官有偏頗之虞將為不公平之裁判，而聲請迴避
    。從而，本件聲請人之聲請，核無理由，不應准許，應予駁回。
據上論斷，應依刑事訴訟法第二十一條第一項，裁定如主文。
中    華    民    國       八十九       年      八      月      七      日
                                    審判長  法  官    陳  繼  先
                                            法  官    林  郁  婷
            法  官    李  國  增
右正本證明與原本無異。
如不服本裁定，應於送達後五日內，向本院提出抗告狀。
                                            書記官
中    華    民    國       八十九       年      八      月      七      日


司法院資訊處製作；財團法人民間司法改革基金會備份。
